臺灣板橋地方法院刑事判決　　　　　　 100年度易字第3179號
公　訴　人　臺灣板橋地方法院檢察署檢察官
被　　　告　林家揚
上列被告因侵占等案件，經檢察官提起公訴（100 年度偵字第19
507 號），被告於準備程序進行中就被訴事實均為有罪之陳述，
經本院合議庭裁定由受命法官獨任進行簡式審判程序，並判決如
下：
    主      文
林家揚犯業務侵占罪，處有期徒刑捌月。緩刑年。
    事      實
一、林家揚自民國99年2 月起至100 年7 月止，受僱於戴誠君與
    他人合夥經營，址設新北市○○區○○路378 號之魔頭帽安
    全帽專賣店，擔任店員一職，負責銷售、收取貨款及帳務處
    理，為從事業務之人。詎林家揚因缺錢花用，竟意圖為自己
    不法之所有，並基於業務登載不實文書及業務侵占之接續犯
    意，於100 年7 月1 日上午11時8 分許，在上址店內，販售
    安全帽1 頂，收取新臺幣（下同）400 元之貨款，予以侵占
    入己，且故意漏列該收入而未登載於業務上應填載之報表；
    再於同日下午1 時5 分許，在上址店內，販售帽套等商品一
    批，收取1,650 元貨款，故意在上開報表登載該次交易金額
    為1,300 元，藉以侵占差額350 元；又於同年月2 日上午10
    時37分許，在上址店內，販售商品一批，收取1,050 元之貨
    款，故意在上開報表登載該次交易金額為700 元，藉以侵占
    差額350 元；並於同日下午4 時19分許，在上址店內，販賣
    鏡片一片，收取100 元貨款，予以侵占入己，故意漏列該收
    入而未登載於業務上應填載之報表，致該報表內容登載不實
    ，足以生損害於戴誠君。嗣因戴誠君盤點時發覺有異，調閱
    店內監視錄影畫面察看結果，始悉上情。
二、案經戴誠君訴由新北市政府警察局中和第二分局移請臺灣板
    橋地方法院檢察署檢察官偵查起訴。
    理      由
一、按除簡式審判程序、簡易程序及刑事訴訟法第376 條第1 款
    、第2 款所列之罪之案件外，第一審應行合議審判；除被告
    所犯為死刑、無期徒刑、最輕本刑為3 年以上有期徒刑之罪
    或高等法院管轄第一審案件者外，於第一次審判期日前之準
    備程序進行中，被告先就被訴事實為有罪之陳述時，審判長
    得告知被告簡式審判程序之旨，並聽取當事人、代理人、辯
    護人及輔佐人之意見後，裁定進行簡式審判程序，同法第28
    4 條之1 、第273 條之1 第1 項分別定有明文。查被告林家
    揚所犯均係死刑、無期徒刑、最輕本刑為3 年以上有期徒刑
    以外之罪，亦均非高等法院管轄第一審案件。其於準備程序
    進行中，就被訴事實均為有罪之陳述，經告知簡式審判程序
    之旨，並聽取公訴人及被告之意見後，業經本院合議庭依上
    開規定裁定進行簡式審判程序，合先敘明。
二、上揭犯罪事實，業經被告於警詢、偵訊及本院審理時供認不
    諱，核與證人即告訴人戴誠君於本院準備程序時結證之情節
    相符，並有監視錄影翻拍相片8 張及被告手寫報表2 紙在卷
    可查。綜上，足徵被告上開任意性之自白與事實相符，應堪
    採信。本案事證已臻明確，被告犯行均堪以認定，均應依法
    論科。
三、核被告所為，係犯刑法第215 條之業務登載不實文書罪及同
    法第336 條第2 項之業務侵占罪。次按數行為於同時同地或
    密切接近之時地實施，侵害同一之法益，各行為之獨立性極
    為薄弱，依一般社會健全觀念，在時間差距上，難以強行分
    開，在刑法評價上，以視為數個舉動之接續施行，合為包括
    之一行為予以評價，較為合理，即透過對於同一法益之同種
    類侵害行為繼續不間斷之實行，業已稀釋個別行為之獨立性
    ，致使刑法評價時將之視為單一、整體之犯罪行為，而應論
    以接續犯（最高法院86年臺上字第3295號判例意旨參照）。
    查被告多次業務登載不實文書、業務侵占之犯行，依一般社
    會健全觀念，在時間差距上，各係難以強行分割，在刑法評
    價上，係視為數個舉動之接續施行，合為包括之一行為予以
    評價，均屬接續犯，應各論以單純一罪。被告基於單一犯意
    ，以一因果歷程未中斷之行為觸犯上開二罪名，為想像競合
    犯，應從一重論以業務侵占罪。檢察官起訴書認被告侵占之
    金額總計為3,000 元，然經比對監視錄影畫面、被告手寫報
    表及證人戴誠君於本院準備程序證述之情節，被告侵占之金
    額已如前述，公訴檢察官亦於本院準備程序時當庭更正被告
    接續侵占之金額如事實欄一所示，本院自應以公訴檢察官上
    開更正之金額為審理範圍，併此敘明。再者，檢察官起訴書
    雖未就被告在業務上作為之文書為不實登載部分犯行提起公
    訴，惟被告所犯此部分犯行既與檢察官偵查起訴之業務侵占
    部分犯行有裁判上一罪之關係，業如前述，本院自應併予審
    酌，附此敘明。爰審酌被告不循正途賺取錢財，竟利用職務
    之便而為本案犯行，對告訴人致生之危害甚鉅，本不宜寬待
    ，惟念其年紀尚輕，且犯後坦承犯行，並業與告訴人和解，
    賠償告訴人損失，暨斟酌其犯罪之動機、目的、手段、犯罪
    次數及素行等一切情狀，量處如主文所示之刑，以資懲儆。
    末查，被告前未曾因故意犯罪受有期徒刑以上刑之宣告，有
    臺灣高等法院被告前案紀錄表佐卷可考。其因一時失慮致罹
    刑典，犯後已坦承犯行，深表悔意，且已與告訴人達成和解
    ，信其經此偵審程序，當知所警惕而無再犯之虞，本院認所
    宣告之刑以暫不執行為適當，併依刑法第74條第1 項第1款
    之規定，宣告緩刑3 年，用啟自新。
據上論斷，應依刑事訴訟法第273 條之1 第1 項、第299 條第1
項前段，刑法第215 條、第336 條第2 項、第55條、第74條第1
項第1 款，刑法施行法第1 條之1 第1 項、第2 項前段，判決如
主文。
本案經檢察官黃孟珊到庭執行職務。
中    華    民    國   100    年    12    月    27    日
                  刑事第十三庭法  官  謝梨敏
上列正本證明與原本無異。
如不服本判決，應於判決送達後10日內敘明上訴理由，向本院提
出上訴狀 (應附繕本) ，上訴於臺灣高等法院。其未敘述上訴理
由者，應於上訴期間屆滿後20日內向本院補提理由書「切勿逕送
上級法院」。
                              書記官  林怡君
中    華    民    國   100    年    12    月    27    日
中華民國刑法第336 條
對於公務上或因公益所持有之物，犯前條第1 項之罪者，處1 年
以上7 年以下有期徒刑，得併科5 千元以下罰金。
對於業務上所持有之物，犯前條第1 項之罪者，處6 月以上5 年
以下有期徒刑，得併科3 千元以下罰金。
前二項之未遂犯罰之。
中華民國刑法第215條
從事業務之人，明知為不實之事項，而登載於其業務上作成之文
書，足以生損害於公眾或他人者，處三年以下有期徒刑、拘役或
五百元以下罰金。